【裁判字號】    92,交聲,208
【裁判日期】    920623
【裁判案由】    違反道路交通管理處罰條例聲明異議
【裁判全文】
臺灣桃園地方法院交通事件裁定                    九十二年度交聲字第二八號
    聲  請  人
    即異議  人  甲○○
右受處分人因違反道路交通管理處罰條例案件，對於交通部公路局新竹區監理所桃園
監理站所為之桃監裁五字第駕裁五二－Ｄ九Ａ八六六九八七號處分，聲明異議，本院
裁定如左：
    主  文
聲請駁回。
    理  由
一、聲請意旨略以：如附件異議狀所載。
二、經查：異議人雖辯稱伊係跟隨前三部左轉之車輛後面左轉，左轉當時係綠燈云云
    ，然本件舉發警員左鎮宇於九十二年五月七日之書面報告中證稱異議人前方之三
    部車輛左轉時，路口之號誌確為綠燈，該三部車輛係綠燈時通過路口停止線進而
    穿越路口，然異議人卻係於號誌轉換為紅燈後，始通過路口停止線並穿越路口，
    等語；又按「道路交通管理之稽查，違規紀錄，由交通勤務警察，或依法令執行
    交通稽查任務人員執行之。」，道路交通管理處罰條例第七條一項規定甚明；次
    按交通警員製單舉發違反道路交通管理處罰條例所列之違規事實，本質上為行政
    處分，行政處分一旦有效成立，有以公定力規定法律秩序之效力（最高行政法院
    九十一年判字第二七０號判決參照），該行政處分當可被推定為真正，其據以依
    法處分之事實認定亦為正確無誤，是以立法者賦予行政機關制定違反道路交通事
    件統一裁罰標準及處理細則，使執勤警員得當機處分，以維護交通秩序、安全之
    行政目的，反之，若謂公務員一切行政行為均需預留證據以證其實，則國家行政
    勢必窒礙難行，據此，刑事訴訟法就犯罪證據有關之規定中，與屬行政秩序罰之
    交通違規裁罰本旨不合之部分，自不在準用之列，是若無證據足資證明執勤員警
    之舉發有誤或有捏造事實違法取締之情事，則執勤警員本其維護交通秩序、安全
    職責所為之舉發，自應受到合法、正確之推定（參台灣高等法院九十一年度交抗
    字第一０三三號、九十二年度交抗字第四四六號裁定），是異議人空言否認闖紅
    燈，無足採信。復查，本案係屬當場舉發者，舉發員警左鎮宇填製舉發違反道路
    交通管理事件通知單請異議人簽章，異議人既拒絕簽章，則依違反道路交通管理
    事件統一裁罰基準及處理細則第十一條第一項第一款之規定，舉發員警在該通知
    單上記明異議人拒絕簽名，此時，該通知單即視為異議人已收受，舉發單位或裁
    決單位本即無庸再以郵寄或其他方式將該通知單交付予異議人，異議人陳稱未收
    到舉發紅單即接到裁決書云云，本即為其拒絕在舉發單上簽名、拒絕收受該舉發
    單之必然結果，核與舉發之效力無影響，況所謂舉發，在性質上僅係彈劾違規事
    項，舉發是否成立、是否正確無誤，仍須待交通裁決機關之裁決，異議人仍可對
    裁決之結果表示異議，對異議人之權利無影響，可見異議人所稱是否在到案日前
    收受前開通知單，與本件裁決效力無涉。原處分機關據而依異議人所涉違規事實
    ，依道路交通管理處罰條例第五十三條、第六十三條第一項第三款之規定，裁處
    異議人新台幣五千四百元及記違規點數三點，並無不法。綜上，本件聲請核無理
    由，原處分機關之裁決於法無違。
據上論斷，應依道路交通案件處理辦法第十九條，裁定如主文。
中      華      民      國      九十二    年    六      月      廿三    日
                                臺灣桃園地方法院交通法庭
                                      法  官    曾  雨  明
右正本證明與原本無異。
如不服本裁定，應於裁定送達後五日內向本院提出抗告狀。
                                      書記官    戴  育  萍
中        華        民        國    九十二    年    六    月    廿四    日
附件：


司法院資訊處製作；財團法人民間司法改革基金會備份。
